# 关于资产组组合定义还是需要确定

提问人：qjr1124 时间：2012-03-24 17:20:23
。。。是指由若干个资产组 组成的 最小资产组 组合。 假设有资产组A和资产组B，C=A+B，这C可以理解为资产组 组合。 。。。包括资产组或者资产组组合，以及按合理方法分摊的总部资产部分。
假设以及按合理方法分摊的总部资产部分为D，关键是A+B+D可以认定为 资产组 组合。
问题是：D是资产组吗？那么A+B+D又是个什么实质呢？
该贴已经同步到 qjr1124的微博

回答人：chenyiwei
D本身不是资产组，因为没有独立产生现金流入的能力。但总部资产有助于提升各相关资产组产生现金流的能力，所以将总部资产帐面价值按一定方法分摊到资产组或资产组组合，可以更为客观和全面地衡量企业资产整体的减值情况。